臺灣高等法院臺南分院刑事裁定　　　　　九十一年度毒抗字第三一九號　 孝股
　　抗　告　人　甲○○
右列抗告人因觀察、勒戒案件，不服臺灣臺南地方法院中華民國九十一年九月二十日
裁定（九十一年度毒聲字第一五五四號）提起抗告，本院裁定如左：
      主  文
抗告駁回。
      理  由
一、本件抗告意旨略以：本案與事實不合，抗告人既非現刑犯，且在場有二人，何以
    捉我不捉別人，刑警是否收了黑金，為此提起本件抗告云云。
二、經查：抗告人甲○○自民國（下同）九十年八月三日某時起至同年八月二十六日
    止，在臺南縣新化鎮拔林三○六號，基於施用第一級毒品海洛因之概括犯意，
    連續施用第一級毒品多次，嗣於九十一年八月二十七日下午三時十分許，在臺南
    縣新化鎮○○里○○道路旁之廢棄防空洞前為警查獲之事實，業經被告自警訊以
    迄偵查中自白不諱（見臺南縣警察局新化分局九十一年八月二十七日偵訊筆錄、
    臺灣臺南地方法院檢察署九十一年度毒偵字第一二四○號偵查卷第五頁反面），
    此外，復有扣案注射針筒、吸管各一支、海洛因（含袋重○．四公克）附卷可考
    ，足認抗告人確有於上開時、地施用第一級毒品海洛因之事實，原審據此，而依
    毒品危害防制條例第二十條第一項規定，裁定將抗告人送勒戒處所觀察、勒戒。
三、抗告人雖以前開情詞置辯；但查抗告人自承於警員查獲時，自己從褲子口袋取出
    注射筒及吸管，並將藏匿於手機套子之海洛英毒品取出交給警方、該查獲之海洛
    因係其以新台幣三千元之代價向綽號「大條」之男子所購得等情無誤（見臺南縣
    警察局新化分局九十一年八月二十七日偵訊筆錄），於偵查中亦供稱自九十年八
    月三日至九十一年八月二十六日上午十時確有施打海洛因等語纂詳（見臺灣臺南
    地方法院檢察署九十一年度毒偵字第一二四○號偵查卷第五頁反面），復有臺南
    縣新化分局查獲毒品初步檢驗報告單、獲案毒品表、扣押書、扣押物品清單各一
    紙、扣案注射針筒、吸管各一支、海洛因（含袋重○．四公克）及照片二紙附卷
    可考，足認抗告人於警訊及偵查中自白其確有施打第一級毒品乙節顯與事實相符
    ，堪以採信。原審以其施用第一級毒品事證明確，依毒品危害防制條例第二十條
    第一項之規定，裁定抗告人送勒戒處所施以觀察、勒戒，經核於法並無不合，抗
    告人猶執前詞，指摘原裁定不當，為無理由，應予駁回。
四、據上論結，應依刑事訴訟法第四百十二條，裁定如主文。
中      華      民      國    九十一    年     十一     月    二十六    日
                                     臺灣高等法院臺南分院刑事第五庭
                                             審判長法官  鄭  文  肅
                                                   法官  王  浦  傑
                                                   法官  陳  珍  如
右正本證明與原本無異。
不得再抗告。
                                             法院書記官  周  美  莉
中      華      民      國    九十一    年     十一     月    二十六    日
